---
title: "Viz 3D meteorite landings"
output: html_document
date: "2025-02-04"
---

```{r setup, include=FALSE}
knitr::opts_chunk$set(echo = TRUE)
```

Lien utile pour de la visualisation spaciale :
https://cran.r-project.org/web/views/Spatial.html


Import du jeu de données :

```{r}
meteorite <- read.csv("C:/Users/Yanni/OneDrive/Desktop/Projet tutoré/Meteorite_Landings.csv")
```

```{r}
View(meteorite)
```

Package de visualisation 3D : threejs
https://bwlewis.github.io/rthreejs/bling/index.html

```{r}
library(threejs)
```
On peut faire des représentations 3D de données :

```{r}
globejs()
```

Un fond un peu mieux :

```{r}
earth <- "http://eoimages.gsfc.nasa.gov/images/imagerecords/73000/73909/world.topo.bathy.200412.3x5400x2700.jpg"
globejs(img=earth, bg="white")
```
On place les longitudes et latitudes des météorites :

```{r}
globejs( img = earth, lat = meteorite$reclat,
         long = meteorite$reclong, color = "purple",
         arcsHeight = 0.3, pointsize = 1, atmosphere = T,
         tooltip = meteorite$name)
```
On divise les météorites en 2 catégories : en rouge celles de - de 1 kg et en vert celles de + de 1kg


```{r}
colors <- ifelse(meteorite$mass..g. > 1000, "red", "green")

# Créer le globe avec les arcs colorés
globejs(img = earth, 
        lat = meteorite$reclat, 
        long = meteorite$reclong, 
        color = colors,  # Utiliser le vecteur de couleurs
        arcsHeight = 0.3, 
        pointsize = 1, 
        atmosphere = TRUE)
```

On veut maintenant ajouter des filtres (type une slidebar pour regarder en fonction des années). On va réutiliser les connaisances sur shiny pour faire un dashboard mais on peut utiliser d'autres dashboard comme steamlit, dash ou bien flexdashboard
```{r}
library(shiny)
library(dplyr)
```


On clean les données et on lance une app shiny :
```{r}
# Nettoyage des données et création des tranches
meteorite <- na.omit(meteorite)
meteorite_clean <- meteorite %>%
  filter(year >= 1900 & year <= 2025) %>%
  mutate(decade = floor(year / 10) * 10)  # Créer la colonne pour les tranches de 10 ans
meteorite_mean <- mean(meteorite_clean$mass..g.)
# Configuration de l'interface utilisateur
ui <- fluidPage(
  titlePanel("Visualisation des météorites"),
  sidebarLayout(
    sidebarPanel(
      radioButtons("filter_type", 
                   "Choisissez le type de filtrage :", 
                   choices = list("Par décennie" = "decade", "Toutes les années" = "all"), 
                   selected = "decade"),
      conditionalPanel(
        condition = "input.filter_type == 'decade'",
        sliderInput("decade", 
                    "Sélectionnez la décennie :", 
                    min = min(meteorite_clean$decade), 
                    max = max(meteorite_clean$decade), 
                    value = min(meteorite_clean$decade), 
                    step = 10)
      )
    ),
    mainPanel(
      uiOutput("globe"),
      textOutput("meteorite_count"),  
      tags$div(
        style = "margin-top: 20px;",
        tags$div(style = "display: inline-block; width: 20px; height: 20px; background-color: red; border: 1px solid black;"),
        " Météorite de moins de 1000 g",  # Ajustez le poids si nécessaire
        tags$div(style = "display: inline-block; width: 20px; height: 20px; background-color: green; border: 1px solid black; margin-left: 20px;"),
        " Météorite de plus de 1000 g"
      )
    )
  )
)


server <- function(input, output) {
  output$globe <- renderUI({
    # Filtrer les données selon le type de filtrage sélectionné
    if (input$filter_type == "all") {
      filtered_data <- meteorite_clean
    } else {
      filtered_data <- subset(meteorite_clean, decade == input$decade)
    }
    
    # Définir les couleurs des arcs selon les conditions
    colors <- ifelse(filtered_data$mass..g. > 1000, "red", "green")
    
    # Créer le globe
    globejs(img = earth,
            lat = filtered_data$reclat, 
            long = filtered_data$reclong, 
            color = colors, 
            arcsHeight = 0.3, 
            pointsize = 1, 
            atmosphere = TRUE,
            value = meteorite_clean$mass..g./meteorite_mean*10)
  })
  
  # Afficher le nombre de météorites
  output$meteorite_count <- renderText({
    # Vérifier le type de filtrage sélectionné
    if (input$filter_type == "all") {
      count <- nrow(meteorite_clean)
    } else {
      count <- nrow(subset(meteorite_clean, decade == input$decade))
    }
    paste("Nombre de météorites :" , count)  
  })
}


shinyApp(ui = ui, server = server)


```
Objectif : Faire un dashboard dans ce style :
https://github.com/sebkl/globejs/blob/master/README.md




